【裁判字號】    95,訴,159
【裁判日期】    950809
【裁判案由】    毒品危害防制條例
【裁判全文】
臺灣臺東地方法院刑事判決               95年度訴字第159號
公  訴  人  臺灣臺東地方法院檢察署檢察官
被      告  乙○○
上列被告因違反毒品危害防制條例案件，經檢察官提起公訴（95
年度毒偵字第166號），被告於本院準備程序中就被訴之事實為
有罪之陳述，經本院合議庭裁定改由受命法官獨任依簡式審判程
序審理判決如下：
    主  文
乙○○連續施用第一級毒品，處有期徒刑柒月。又連續施用第二
級毒品，處有期徒刑參月。應執行有期徒刑捌月。
    事   實
一、乙○○前因施用毒品案件，經臺灣臺東地方法院檢察署檢察
    官聲請本院以93年度毒聲字第88號裁定送觀察、勒戒後，認
    無繼續施用毒品之傾向，於93年10月6日出所，並經臺灣臺
    東地方法院檢察署檢察官於93年10月7日以93年度毒偵字第
    137號不起訴處分確定。詎仍未悔改，遂於前案觀察勒戒執
    行完畢釋放後5年內，復基於施用第1級毒品海洛因及第2級
    毒品安非他命之概括犯意，自94年底起至95年4月14日上午
    採尿時回溯48小時之某時止，連續在彰化縣境及其他不詳處
    所，以針筒注射海洛因之方式，及以玻璃管施用之方式，分
    別施用第1級毒品海洛因及第2級毒品安非他命多次。
二、案經臺東縣警察局臺東分局報請臺灣臺東地方法院檢察署檢
    察官偵查起訴。
    理  由
一、上揭犯罪事實，業據被告於本院審理時坦承不諱，而被告經
    警分別於95年3月22日、同年4月14日採尿，經送慈濟大學濫
    用藥物檢驗中心以氣相層析質譜儀檢驗法鑑驗結果，均呈鴉
    片類及安非他命類陽性反應，有慈濟大學濫用藥物檢驗中心
    檢驗報告2紙、列管毒品人口尿液檢體採集送驗紀錄表2紙、
    尿液採集代碼表1紙附卷可稽，是被告自白連續施用第1級毒
    品海洛因及第2級毒品安非他命，應認與事實相符，而可採
    信，前開事實應堪認定。又被告前因施用毒品案件，經臺灣
    臺東地方法院檢察署檢察官聲請本院以93年度毒聲字第88號
    裁定送觀察、勒戒後，認無繼續施用毒品之傾向，於93年10
    月6日出所，並經臺灣臺東地方法院檢察署檢察官於93年10
    月7日以93年度毒偵字第137號不起訴處分確定，有臺灣高等
    法院被告全國前案紀錄表在卷可稽，是被告本次係於觀察勒
    戒執行完畢釋放後5年內，再犯施用毒品罪，自應依法追訴
    處罰。
二、核被告所為，係犯毒品危害防制條例第10條第1 項之施用第
    1 級毒品罪及第10條第2 項之施用第2 級毒品罪。按被告行
    為後，刑法第2 條法律變更適用及第51條定應執行刑及第56
    條連續犯之規定，已於94年1 月7 日經立法院修正三讀通過
    ，總統命令公布，於95年7 月1 日施行，該法第2 條係規範
    行為後法律變更適用所生新舊法律比較適用之準據法，於新
    法施行後，應適用新法第2 條第1 項之規定，為「從舊從輕
    」之比較。被告行為後，刑法第56條連續犯之規定，業於94
    年1 月7 日修正公布刪除，並於95年7 月1 日施行，則被告
    之犯行，因行為後新法業已刪除連續犯之規定，此刪除雖非
    犯罪構成要件之變更，但顯已影響行為人刑罰之法律效果，
    自屬法律有變更，依新法第2 條第1 項規定，比較新、舊法
    結果，仍應適用較有利於被告之行為時法律即舊法論以連續
    犯（最高法院95年第8 次刑事庭會議決議參照）。又修正前
    刑法第51條規定：「數罪併罰，分別宣告其罪之刑，依左列
    各款定其應執行者：」其中第5 款規定：「宣告多數有期徒
    刑者，於各刑中之最長期以上，各刑合併之刑期以下，定其
    刑期。但不得逾二十年。」修正後刑法第51條第5 款規定：
    「宣告多數有期徒刑者，於各刑中之最長期以上，各刑合併
    之刑期以下，定其刑期。但不得逾三十年。」比較結果，修
    正後刑法並非較有利於行為人，依刑法第2 條第1 項前段之
    規定，仍應依修正前刑法，定其應執行之刑。被告因施用毒
    品而持有第1級、第2級毒品之低度行為，為施用之高度行為
    所吸收，不另論罪。又被告先後多次施用毒品海洛因及安非
    他命之犯行，時間緊接，犯罪構成要件相同，顯係基於概括
    犯意而為，應依修正前刑法第56條連續犯之規定，論以施用
    第1級毒品1罪，並加重其刑。綜合全案卷證及被告之犯罪事
    實，以適用舊法連續犯之規定對被告最為有利，故應一體適
    用舊法即修正前刑法第56條、第51條第5款之規定。爰審酌
    被告前已因施用毒品令入勒戒處所觀察勒戒，猶不能斷絕毒
    癮而一再施用，顯見其自制力薄弱，惟其施用毒品僅屬自殘
    行為，對於他人之法益尚無直接之侵害，及其犯後坦承犯行
    ，態度尚稱良好等一切情狀，量處如主文所示之刑，並依修
    正前刑法第51條第5款之規定，定其應執行之刑。
據上論斷，應依刑事訴訟法第273 條之1 第1 項、第299 條第1
項前段，毒品危害防制條例第10條第1 項、第2 項、第18條第1
項前段，修正後刑法第2條第1項前段、刑法11條、修正前刑法第
56條、第51條第5款，判決如主文。
本案經檢察官甲○○到庭執行職務。
中    華    民    國    95    年    8     月     9    日
                  刑事第一庭    法  官 呂煜仁
以上正本證明與原本無異。
如不服本判決，應於判決送達後10日內向本院提出上訴狀（須附
繕本）。
「切勿逕送上級法院」
                                書記官 王希文
中    華    民    國    95    年    8     月    10    日
如不服本判決，應於判決送達後10日內，向本院提出上訴狀。
毒品危害防制條例第10條
施用第一級毒品者，處 6 月以上 5 年以下有期徒刑。
施用第二級毒品者，處 3 年以下有期徒刑。


司法院資訊處製作；財團法人民間司法改革基金會備份。
